【裁判字號】    99,交聲,2568
【裁判日期】    990803
【裁判案由】    聲明異議
【裁判全文】
臺灣臺中地方法院交通事件裁定        99年度交聲字第2568號
原處分機關  交通部公路總局臺中區監理所臺中市監理站
異  議  人
即受處分人  欣城裝潢工程有限公司
代  表  人  甲○○
上列受處分人因違反道路交通管理處罰條例案件，對於交通部公
路總局臺中區監理所臺中市監理站中華民國99年6月23日所為之
處分（裁監稽違字第裁61－G0H117205號裁決書），聲明異議，
本院裁如下：
    主  文
異議駁回。
    理  由
一、原處分機關即交通部公路總局臺中區監理所臺中市監理站（
    下稱原處分機關）係以：聲明異議人即受處分人欣城裝潢工
    程有限公司(下稱受處分人)所有之車號Ｍ二Ｎ─二二八號重
    型機車，於民國九十九年五月五日十四時五十三分，在臺中
    市○○路（中正公園人行道）上，因在「設有禁止停車標誌
    之處所停車」之違規，為臺中市警察局第二分局永興派出所
    掣開違反道路交通管理事件通知單（下稱舉發通知單）逕行
    舉發。受處分人於期限內到案申訴，經轉警方查證函覆後，
    受處分人仍不服，本所遂於九十九年六月二十三日依道路交
    通管理處罰條例第五十六條第一項第四款之規定，以裁監稽
    違字第裁六一－Ｇ０Ｈ一一七二０五號裁決書，裁處罰鍰新
    臺幣(下同)六百元等語。
二、受處分人聲明異議意旨略以：伊停機車位置在所拍攝中正公
    園門口告示禁停的區域外：（一）告示牌背面設有機車停車
    位。（二）警方所提供照片的是公園門口禁止停車告示正面
    區域，本人未停在區域內。（三）警方答覆便宜行事、答非
    所問，僅做便利欺民的行為。（四）本人提供五張照片係現
    場事實的情況（另有警方一張照片、一張平面圖）。照片已
    明示市府所做的玻璃隔牆和石柱，已擋住行人之道，所以本
    人停在中間夾縫，不影響行人和他人行為停放，何來違規事
    實。（五）提供照片一、二號已明示人行道通行無阻；三號
    照片與警方提供相似；四、五號照片證明有玻璃隔牆等語。
三、按禁止臨時停車處所不得停車；設有禁止停車標誌、標線之
    處所不得停車；顯有妨礙其他人、車通行處所，不得停車，
    道路交通安全規則第一百十二條第一項第一、四、九款分別
    定有明文。又人行道不得臨時停車，且所稱人行道係指為專
    供行人通行之騎樓、走廊及劃設供行人行走之地面道路與人
    行天橋及人行地下道，道路交通安全規則第一百十一條第一
    項第一款、道路交通管理處罰條例第三條第三款亦分別定有
    明文。再在禁止臨時停車處所停車者；在設有禁止停車標誌
    、標線之處所停車者，處新臺幣（下同）六百元以上一千二
    百元以下罰鍰，道路交通管理處罰條例第五十六條第一項第
    一款、第四款，亦定有明文。
四、經查：
(一)受處分人所有之車號Ｍ二Ｎ─二二八號重型機車，於九十九
    年五月五日十四時五十三分許，停放於臺中市○○路（中正
    公園人行道上），經臺中市警察局第二分局永興派出所員警
    認係違規停車，而以予舉發等情，為受處分人所不否認，復
    有受處分人檢送照片五張、臺中市警察局中市警交字Ｇ０Ｈ
    一一七二０五號舉發通知單、臺中市警察局第二分局九十九
    年六月九日中分二警交字第０九九００一五七三九號函一紙
    、違規採證照片及現場照片等件在卷可稽，是本件受處分人
    所有之上開機車確有於上開時間，在設有禁止停車標誌之處
    所停車之違規事實，已足認定。
(二)受處分人雖以未停在禁止停車告示牌前的公園門口及告示牌
    後設有機車停車位云云置辯。然查該停車地點本屬不得臨時
    停車之人行道，依警局函覆所附之影印照片及受處分人檢送
    之平面圖所示，停車位置附近則另劃設有機車停車格，復又
    於該處設置有「人行道上禁停機車（規劃區除外）」之標誌
    ，而該禁止停車標誌之設置亦非常清楚明顯，受處分人所有
    之機車竟停放於人行道上非規劃之機車停車格內，前揭違規
    事實已甚明確。受處分人雖辯稱市府所做的玻璃隔牆和石柱
    ，已擋住行人之道，故其停放在中間夾縫，不影響行人和他
    人行為停放，何來違規事實云云。然查，受處分人所有之上
    開機車停在人行道上，而佔用部分人行道，自然減少行人之
    行路空間，至為明顯，其空言辯稱：伊將機車停放在中間夾
    縫，不影響行人云云，要難憑採。
五、綜上所述，受處分人所有之上揭機車既確有前揭違規停放於
    臺中市○○路中正公園人行道上之事實，則原處分機關依道
    路交通管理處罰條例第五十六條第一項第四款規定，並參酌
    違反道路交通管理事件統一裁罰基準表之規定，裁處受處分
    人罰鍰六百元，並無違誤，受處分人之異議核為無理由，應
    予駁回。
六、據上論結，應依道路交通管理處罰條例第八十七條第二項、
    道路交通案件處理辦法第二十條前段，裁定如主文。
中    華    民    國    99    年    8     月    3     日
                  交通法庭      法  官  江奇峰
以上正本證明與原本無異。
如不服本裁定，應於送達後5日內，向本院提出抗告狀。
                                書記官  江慧貞
中    華    民    國    99    年    8     月    3     日

司法院資訊處製作；財團法人民間司法改革基金會備份。
